【裁判字號】    95,訴,1735
【裁判日期】    950829
【裁判案由】    臺灣地區與大陸地區人民關係條例
【裁判全文】
臺北高等行政法院裁定
                                     95年度訴字第1735號
原      告  甲○○
            送達代收人乙○○
被      告  內政部
代  表  人  丙○○（部長）
上列原告因臺灣地區與大陸地區人民關係條例事件，不服行政院
中華民國95年3月29日院臺訴字第0950083352號訴願決定，提起
行政訴訟，本院裁定如下：
    主  文
原告之訴駁回。
訴訟費用由原告負擔。
    理  由
一、按「訴願代理人應於最初為訴願行為時，向受理訴願機關提
    出委任書。」、「訴願應具訴願書，載明左列事項，由訴願
    人或代理人簽名蓋章：．．．．」、「受理訴願機關認為訴
    願書不合法定程式，而其情形可補正者，應通知訴願人於二
    十日內補正。」、「訴願事件有左列各款情形之一者，應為
    不受理之決定：一、訴願書不合法定程式不能補正或經通知
    補正逾期不補正者。」，訴願法第34條、第56條第1項、第
    62條、第77條第1款分別定有明文。又「行政官署於受理訴
    願時，應先就程序上加以審核，合於法定程序者，才能進而
    為實體上之審理，其不合法定程序而無可補正者，即應予以
    駁回。」，行政法院（現改制為最高行政法院）著有49年判
    字第1號判例。另按「原告之訴，有左列各款情形之一者，
    行政法院應以裁定駁回之。但其情形可以補正者，審判長應
    定期間先命補正：．．．10.起訴不合程式或不備其他要件
    者。」，復為行政訴訟法第107條第1項第10款所規定。
二、本件原告係大陸地區人民，以其係臺灣地區人民李定湘之配
    偶身分於92年12月22日進入臺灣地區團聚，嗣於94年10月14
    日經內政部警政署入出境管理局對原告及其夫李定湘實施面
    談結果，發現原告有非法工作之情事，此外並於94年5月14
    日16時夥同訴外人孫淑鳳至台北市○○○路170巷2號臨水宮
    國民大會代表選舉投開票所喧嘩吵鬧，另涉有妨害社會秩序
    情形，被告乃依臺灣地區與大陸地區人民關係條例第18條第
    1項第3款、大陸地區人民申請進入臺灣地區面談管理辦法第
    10條第3款及大陸地區人民及香港澳門居民強制出境處理辦
    法第4條第1項等規定，於同日（即94年10月14日）以台內警
    境專遣字第0940137703號撤銷許可處分書撤銷原告入出境許
    可並強制遣送出境。原告不服，於94年11月7日由其夫李定
    湘為訴願代理人，以原告名義提起訴願，惟因原告未提出經
    財團法人海峽交流基金會驗證之原告姓名、出生年月日、住
    、居所、身分證明文件字號等身分證明，復未檢附代理委任
    書，不合訴願法規定程式，訴願決定機關行政院遂於94年12
    月9日以院臺訴字第0940057075號函原告代理人李定湘於文
    到60日內予以補正。經查該函業於94年12月16日寄存送達於
    台北金南郵局（台北91支），並作送達通知書2份，1份黏貼
    於應受送達人住居所、事務所或營業所門首，1份置於應受
    送達人之信箱或其他適當之處所，有行政院訴願文書郵務送
    達證書1份附卷可稽。然原告代理人李定湘未依限補正訴願
    書，是訴願決定機關行政院以原告逾期未為補正，訴願程序
    有所不合而予以不受理之決定，揆諸首揭法條規定及判例說
    明，並無違誤，原告復對之提起行政訴訟，顯非合法，應予
    駁回。至原告遲至95年4 月6 日（訴願機關行政院於95年3
    月29日以院臺訴字第0950083352號訴願決定予以不受理）始
    向行政院補送財團法人海峽交流基金會驗證之公證書、委託
    書等文件，因已逾補正期間（於命補正函文到60日內補正）
    甚明，亦不能為何有利之證明；又本件訴訟既不合法，其實
    體上之主張及陳述，自無庸審酌，均附此陳明。
三、依行政訴訟法第107條第1項第10款、第104條、民事訴訟法
    第95條、第78條，裁定如主文。
中    華    民    國    95    年     8    月   29     日
                         第四庭審判長法  官  鄭忠仁
                                     法  官  楊莉莉
                                     法  官  林育如
上為正本係照原本作成。
如不服本裁定，應於送達後10日內向本院提出抗告狀（須按他造
人數附繕本）。
中    華    民    國    95    年     8    月   29     日
                                     書記官  林惠堉


司法院資訊處製作；財團法人民間司法改革基金會備份。
